【裁判字號】    98,訴緝,255
【裁判日期】    981030
【裁判案由】    毒品危害防制條例
【裁判全文】
臺灣板橋地方法院刑事判決             98年度訴緝字第255號
公  訴  人  臺灣板橋地方法院檢察署檢察官
被      告  甲○○
上列被告因毒品危害防制條例案件，經檢察官提起公訴（97年度
毒偵字第7341號），被告於準備程序中就起訴事實為有罪之陳述
，經告知簡式審判程序之旨，並聽取當事人之意見後，合議庭裁
定由受命法官獨任行簡式審判程序，本院判決如下：
    主    文
甲○○施用第一級毒品，累犯，處有期徒刑捌月。扣案含海洛因
殘渣之殘渣袋壹個沒收銷燬之。
    事    實
一、甲○○於民國92年間因施用毒品案件，經臺灣臺北地方法院
    以92年度毒聲字第1227號裁定送觀察、勒戒後，認無繼續施
    用毒品傾向，於93年6 月25日執行完畢，並由臺灣臺北地方
    法院檢察署檢察官於93年11月29日以93年度毒偵緝字第119
    號不起訴處分確定。於95年間因施用毒品案件，經臺灣臺北
    地方法院以95年度訴字第1594號判決判處有期徒刑7 月確定
    ；於同年間因竊盜案件，經臺灣桃園地方法院分別以95年度
    易字第934 號判決判處有期徒刑7 月確定、以95年度易字第
    1329號判決判處有期徒刑7 月確定，前開3 罪經減刑為有期
    徒刑3 月又15日、3 月又15日、3 月又15日，應執行有期徒
    刑9 月確定，於97年4 月2 日縮刑期滿執行完畢。詎仍不知
    警惕，基於施用第1 級毒品海洛因之犯意，於97年8 月26日
    ，在臺北縣某處，以將海洛因摻入香菸後燒烤吸食之方式施
    用海洛因1 次。嗣於同年月27日下午1 時15分許，在臺北縣
    三重市○○路○ 段101 號前為警查獲，並扣得含海洛因殘渣
    之殘渣袋1 個，而查知上情。
二、案經臺北市政府警察局萬華分局報告臺灣板橋地方法院檢察
    署檢察官偵查起訴。
    理    由
一、本件被告所犯係死刑、無期徒刑、最輕本刑為3 年以上有期
    徒刑以外之罪，其於準備程序中就被訴事實為有罪之陳述，
    經法官告知簡式審判程序之旨，並聽取公訴人、被告之意見
    後，依刑事訴訟法第273 條之1 第1 項規定，經本院合議庭
    裁定，由受命法官獨任進行簡式審判程序審理，核先敘明。
二、被告於本院審理時對前揭犯罪事實坦承不諱，又其於97年8
    月27日為警查獲後採集之尿液，經送臺灣尖端先進生技醫藥
    股份有限公司檢驗結果，呈鴉片類（嗎啡、可待因）陽性反
    應一情，有臺北市政府警察局偵辦毒品案件尿液檢體委驗單
    、臺灣尖端先進生技醫藥股份有限公司濫用藥物檢驗報告各
    1 份在卷可佐，足認被告前開自白與事實相符，堪信為真。
    再被告於92年間因施用毒品案件，經臺灣臺北地方法院以92
    年度毒聲字第1227號裁定送觀察、勒戒後，認無繼續施用毒
    品傾向，於93年6 月25日執行完畢，並由臺灣臺北地方法院
    檢察署檢察官於93年11月29日以93年度毒偵緝字第119 號不
    起訴處分確定。於95年間因施用毒品案件，經臺灣臺北地方
    法院以95年度訴字第1594號判決判處有期徒刑7 月確定一情
    ，有臺灣高等法院被告前案紀錄表1 份在卷可憑，被告於觀
    察、勒戒執行完畢釋放後5 年內再犯本件毒品危害防制條例
    第10條第1 項施用第1 級毒品罪，核與同條例第23條第2 項
    所定相符，自應依法訴追。本件事證明確，被告犯行洵堪認
    定，自應依法論。
三、按海洛因為毒品危害防制條例第2 條第2 項第1 款所定之第
    1 級毒品，是核被告所為，係犯毒品危害防制條例第10條第
    1 項之施用第1 級毒品罪。被告因施用而持有第1 級毒品海
    洛因之低度行為，為施用行為所吸收，係不罰之前行為，不
    另論罪。再被告有如事實欄所示之論罪科刑及執行完畢情形
    ，有臺灣高等法院被告前案紀錄表1 份附卷可稽，其於徒刑
    執行完畢後，5 年以內再故意犯本件有期徒刑以上之罪，為
    累犯，應依刑法第47條第1 項之規定加重其刑。爰審酌被告
    前因施用毒品案件，業經觀察、勒戒及論罪科刑，仍未能戒
    除施用毒品惡習，再犯本件施用毒品犯行，顯見其意志不堅
    ，委無足取，併衡其犯罪動機、目的、所犯施用毒品犯行究
    為自戕行為，及被告犯罪後坦承犯行，態度尚可等一切情狀
    ，量處如主文所示之刑。扣案含海洛因殘渣之殘渣袋1 個，
    因有海洛因黏附其上而無法析離，有臺灣檢驗科技股份有限
    公司97年12月12日CH/2008/C0007 號濫用藥物檢驗報告1 份
    在卷可按，該殘渣袋不問屬於何人所有，均依毒品危害防制
    條例第18條第1 項前段沒收銷燬之。至扣案注射針筒1 支，
    並無任何海洛因黏附其上，有臺灣檢驗科技股份有限公司97
    年12月12日CH/2008/C0006 號濫用藥物檢驗報告1 份在卷可
    參，及生理食鹽水1 瓶，被告否認為其所有，且非被告所承
    施用海洛因方式所使用之物，要與本件被告前開施用海洛因
    犯行無涉，爰不就此為沒收之諭知。
據上論斷，應依刑事訴訟法第273 條之1 第1 項、第299 條第1
項前段，毒品危害防制條例第10條第1 項、第18條第1 項前段，
刑法第11條前段、第47條第1 項，判決如主文。
本案經檢察官李美金到庭執行職務。
中    華    民    國    98    年    10    月    30    日
                      刑事第十二庭  法  官  何燕蓉
上列正本證明與原本無異。
如不服本判決，應於判決送達後10日內敘明上訴理由，向本院提
出上訴狀 (應附繕本) ，上訴於臺灣高等法院。其未敘述上訴理
由者，應於上訴期間屆滿後20日內向本院補提理由書「切勿逕送
上級法院」。
                                    書記官  李崇文
中    華    民    國    98    年    11    月    2     日
附錄本案論罪科刑法條全文：
毒品危害防制條例第10條
施用第一級毒品者，處 6 月以上 5 年以下有期徒刑。
施用第二級毒品者，處 3 年以下有期徒刑。


司法院資訊處製作；財團法人民間司法改革基金會備份。
